臺灣高等法院高雄分院刑事判決　　　　 94年度上易字第471號
上　訴　人
即　被　告　戊○○
　　　　　　乙○○
上列上訴人等因竊盜案件，不服台灣高雄地方法院94年度易字第
330 號中華民國94年4 月13日、及同年4 月28日第一審判決（起
訴案號：臺灣高雄地方法院檢察署93年度偵字第20029 、200745
、22109 、22897 、24779 號、94年度偵字第415 號），提起上
訴，嗣因被告二人就被訴事實為有罪之陳述，本院並聽取當事人
之意見後，合議裁定改依簡式審判程序進行審理，本院判決如下
：
    主  文
原判決關於乙○○部分撤銷。
乙○○共同連續竊盜，處有期徒刑捌月。
其他上訴駁回。
    事  實
一、戊○○與乙○○基於意圖為自己不法所有之竊盜概括犯意，
    或一人獨自，或二人共同為犯意聯絡為下列竊盜犯行：(一)戊○○一人於民國93年8 月間，先後3 次至位於高雄縣茄萣鄉
    ○○路○ 段29號之茄萣國中，均由該國中旁之未上鎖小門進
    入，趁值學校暑假期間之午後有人在操場運動，而禮堂無人
    之際，徒手將學校禮堂之鋁門窗取下，放置地上後，再持石
    塊將鋁門窗所鑲玻璃打破，以便搬運鋁門窗，先後3 次共計
    竊得40塊鋁門窗，每次竊得之鋁門窗均予以變賣，每次約可
    得價金新台幣（下同）1000元，並將之花費殆盡，嗣經茄萣
    國中總務主任胡嘉軒於93年8 月23日察覺禮堂鋁門窗被竊，
    報警處理，經高雄縣政府警察局湖內分局鑑識小組於現場採
    得指紋，經送請內政部警政署刑事警察局鑑驗，比對與戊○○指紋卡之左拇指、右拇指指紋相符而查獲。(二)戊○○一人
    於93年9 月19日下午4 時許（起訴書誤為93年9 月12日下午
    2 時許，業經公訴人於第一審審理時當庭更正），見郭志毅
    所使用為郭雅娟所有之VYC —876 號輕型機車停放在高雄縣
    湖內鄉○○村○○路○ 段700 巷11號前（起訴書誤為高雄縣
    茄萣鄉○○村○○路289 巷附近，業經公訴人當庭更正），
    無人看管且機車鑰匙尚置於龍頭上未取下，戊○○即直接以
    該鑰匙啟動電源竊取該機車（價值約3 千元），得手後供己
    代步之用，嗣於93年10月1 日凌晨1 時許，戊○○騎乘前揭
    竊得之機車，行經台南市○區○○路582 巷口時遭查獲。(三)
    戊○○與乙○○二人共同於93年10月2 日上午9 時許，由戊○○騎乘不知情之邱曾美美（乙○○之配偶）所有之OMW —
    072 號重型機車，其後搭載乙○○，一同至高雄縣湖內鄉○○路60巷6 之2 號丙○○住處，經由該住處圍牆旁之未上鎖
    小鐵門進入（無故侵入住宅部分，未據告訴），徒手竊取丙○○所有之電纜線（約150 公尺），得手後戊○○與乙○○
    共同將竊得之電纜線放置於前開機車之腳踏墊上，欲騎車逃
    逸之際，適為丙○○、徐明政察覺，戊○○與乙○○即加速
    離去，嗣於同日上午9 時35分許，在高雄縣湖內鄉○○村○○路178 巷24號前方50公尺排水溝旁為警查獲。(四)二人復於
    93年10月18日晚間8 時許，見林劉朝只所有之鋁盆（大）6
    個、鋁盆（中）7 個放置於高雄縣湖內鄉○○路508 巷內之
    慈濟宮後方，無人看管，二人竟徒手將前揭臉盆共計13個搬
    上前開OMW —072 號重型機車，得手後由戊○○騎乘該機車
    搭載乙○○，欲將該等臉盆變賣作生活費，嗣於同日晚間9
    時10分許，在台南縣仁德鄉○○村○○○路875 巷1 號前，
    為警查獲。(五)乙○○一人於93年11月11日下午2 時30分許，
    一人騎乘前揭機車至高雄縣茄萣鄉○○路81號旁，見高雄縣
    茄萣鄉公所所有之水溝蓋3 個已被不詳姓名年籍之人敲起，
    放置於該處涼亭旁，乘無人之際，竟徒手竊取該批水溝蓋3
    個（價值約3 千6 百元），得手後搬至前揭機車之腳踏墊上
    ，旋即離去，欲將該批水溝蓋變賣作生活費，嗣於同日下午
    3 時許，在台南市○區○○路南萣橋北側為警查獲。(六)乙○○一人於93年12月23日上午8 時30分許，騎乘前揭機車途經
    高雄縣湖內鄉○○村○○路○ 段628 巷55號丁○○住處，見
    該處大門未關，而屋內放置電纜線（約50公斤），乘四下無
    人之際，竟進入丁○○之住處內（侵入住宅部分，未據告訴
    ）徒手竊取該批電纜線（價值約1 千5 百元），得手後將該
    批電纜線放置於前揭機車上欲離去之際，為丁○○察覺報警
    處理而查獲。(七)乙○○一人復於94年1 月26日凌晨4 時36分
    許，在高雄縣茄萣鄉○○村○○路○ 段106 號後空地，竊取
    林信彰所有置於該處之自鐵約100 公斤，得手後販賣與不知
    名之舊貨商得款花用。
二、案經高雄縣政府警察局湖內分局報告、台南市警察局第六分
    局報告台灣台南地方法院檢察署呈請台灣高等法院檢察署令
    轉台灣高雄地方法院檢察署檢察官偵查起訴。
    理  由
一、上揭犯罪事實業據被告戊○○、乙○○於警詢、偵查、原審
    及本院審理時坦承不諱，犯罪事實(一)並據證人胡嘉軒於警詢
    及偵查中證述明確，亦據證人蕭國華於偵查中證述在卷，且
    有高雄縣政府警察局湖內分局刑事案件現場勘查圖、內政部
    警政署刑事警察局93年9 月8 日刑紋字第0930181533號鑑驗
    書各1 份及採證照片24幀可稽；犯罪事實(二)並據證人郭志毅
    於警詢、偵查中證述明確，且有贓物認領保管單1 紙可憑；
    犯罪事實(三)並據證人丙○○於警詢、偵查中證述明確，亦據
    證人徐明政於警詢證述在卷，並有贓物認領保管單1 紙及照
    片8 幀可稽；犯罪事實(四)並據證人林劉朝只於警詢證述明確
    ，並有贓物認領保管單、失竊補報單各1 紙、照片3 幀可考
    。犯罪事實(五)並據證人甲○○於警詢、偵查中證述明確，並
    有贓物認領保管單、失竊補報單各1 紙、照片4 幀可稽；犯
    罪事實(六)並據證人丁○○於警詢、偵查中證述明確，並有贓
    物具領結書1 紙、照片4 張可按。犯罪事實(七)並據證人林信
    璋指證在案。本件事證明確，被告二人犯行均堪以認定。
二、核被告戊○○、乙○○所為，均係犯刑法第320 條第1 項之
    普通竊盜既遂罪。被告乙○○與戊○○間，就前揭犯罪事實
    (三)(四)所示之竊盜犯行，有犯意聯絡、行為分擔，為共同正犯
    。又被告戊○○先後6 次（犯罪事實(一)部分共計3 次竊盜犯
    行，及犯罪事實(二)(三)(四)）竊盜犯行，及被告乙○○先後5 次
    （犯罪事實(三)(四)(五)(六)(七)）竊盜犯行間時間緊接，犯罪構成要
    件相同，顯係基於概括犯意反覆為之，均為連續犯，應依刑
    法第56條之規定，以一罪論，並加重其刑。原審就戊○○部
    分，適用刑法第320 條第1 項、第56條、第28條，罰金罰鍰
    提高標準條例第1 條前段，並審酌被告戊○○正值壯年，不
    思以己力獲取所需，卻任意竊取他人財物，先後共計6 次竊
    盜犯行，足認其並不知悔改偷竊之惡行，惟念其犯後坦承犯
    行，態度尚可，又所竊取之VYC —876 號輕型機車、電纜線
    150 公尺、鋁盆13個，均已分別發還被害人郭志毅、丙○○
    、林劉朝只保管，有贓物認領保管單3 紙可稽，所生損害已
    有減輕等一切情狀，酌情量處有期徒刑7 月，並說明扣案鑰
    匙一支，並非被告戊○○所有，係其偷竊時本即放於機車上
    等情，業據被告戊○○於原審訊問時供稱在卷（見94年3 月
    28日準備程序筆錄），故不予宣告沒收等旨，核其認事用法
    及量刑，並無違誤之處，被告戊○○上訴意旨指稱原判決量
    刑過重，顯無理由，應予駁回。另被告乙○○部分，原審未
    及就其所犯上開犯罪事實(七)部分犯行，一併加以審判，尚有
    未洽，檢察官就該部分雖未起訴亦未上訴請求併辦 (此部分
    係被告乙○○於本院行準備程序時坦承又遭警方查獲，由本
    院請警方先行將相關資料送本院審理)， 然與前開有罪部分
    有連續犯裁判上一罪關係，本院仍得一併審理，被告乙○○
    上訴意旨亦以原判決量刑過重指摘原判決不當，雖無理由，
    惟原判決既有上開可議，茲就乙○○部分撤銷改判。爰審酌
    被告乙○○正值壯年，不思以己力獲取所需，卻任意竊取他
    人財物，先後共計5 次竊盜犯行，犯後均坦承犯行，態度尚
    可，又所竊取之物價值非鉅，部分已分別發還被害人，所生
    損害已有減輕等一切情狀，酌情量處如主文所示之刑，以資
    懲儆。又前揭犯罪事實(六)部分，被害人丁○○於警詢中僅陳
    述被告乙○○之竊盜犯行，並表示要提出告訴，告訴人丁○○僅對非告訴乃論罪之竊盜部分提出告訴，其效力應不及於
    告訴乃論罪之無故侵入住宅部分，不生告訴不可分效力之問
    題（最高法院74年度台上字第3105號判決參照），附此敘明
    。
據上論結，應依刑事訴訟法第368 條、第369 條第1 項前段、第
364 條、第237 條之1 、第299 條第1 項前段，刑法第320 條第
1 項、第28條、第56條，罰金罰鍰提高標準條例第1 條前段，判
決如主文。
本案經檢察官陳宗吟到庭執行職務。
中　　華　　民　　國　　94　　年　　9 　　月　　6 　　日
                  刑事第八庭    審判長法  官  惠光霞
                                      法  官  李淑惠
                                      法  官  蔡國卿
以上正本證明與原本無異。
不得上訴。
中    華    民    國    94    年    9     月    7     日
　　　　　　　　　　　　　　　　　　　書記官  黃英彥
附錄本判決論罪之法條：
刑法第320條
意圖為自己或第三人不法之所有，而竊取他人之動產者，為竊盜
罪，處5 年以下有期徒刑、拘役或500 元以下罰金。
